【裁判字號】    99,小上,110
【裁判日期】    991209
【裁判案由】    損害賠償
【裁判全文】
臺灣臺中地方法院民事裁定  99年度小上字第110號
上  訴  人  許嘉惠
被上訴人    劉泓志
上列當事人間損害賠償事件，上訴人對於民國99年9月9日本院臺
中簡易庭99年度中小字第2226號第一審判決提起上訴，本院裁定
如下：
    主  文
上訴駁回。
第二審訴訟費用新台幣壹仟伍佰元由上訴人負擔。
    理  由
一、按對於小額程序之第一審裁判之上訴或抗告，非以其違背法
    令為理由，不得為之。上訴狀內應記載上訴理由，表明：原
    判決所違背之法令及其具體內容及依訴訟資料可認為原判決
    有違背法令之具體事實，民事訴訟法第436條之24第2項、第
    436 條之25，分別定有明文。又所謂判決有違背法令，乃指
    判決不適用法規或適用不當，亦為同法第468條所明定，此
    亦為小額事件之上訴程序所準用（民事訴訟法第436條之32
    第2項參照）。而以判決有不適用法規或適用不當為上訴理
    由時，其上訴狀或理由書應有具體之指摘，並揭示該法規之
    條項或內容，若係成文法以外之法則，應揭示該法則之旨趣
    ，倘為司法院解釋或最高法院之判例，則應揭示該判解之字
    號或其內容，如依民事訴訟法第469條所列第1款至第5款事
    由提起上訴時（第6款未準用，參照民事訴訟法第436條之32
    第2項規定），其上訴狀或理由書應揭示合於該條款之事實
    ，上訴理由狀如未依此項方法表明者，即難認為已對原判決
    之違背法令有具體之揭示，其上訴自難認為合法（最高法院
    71年台上字第314號判例要旨參照）。
二、上訴意旨略以：原審判決以警方肇事分析研判表為本件肇事
    原因之認定依據，上訴人認有失公平，希望能以車輛事故鑑
    定委員會之鑑定為兩造過失責任之認定依據等語。
三、經查，上訴人提起本件上訴，核其上訴意旨並未具體表明原
    審所為判決，究有何違背法令之處（例如：應適用如何之法
    規而不適用，或其所適用之法規有如何之不當，或其採證有
    違背如何之證據法則．．．等情事），或依訴訟資料有何判
    決違背法令情形，更未指明原判決所違反法令之條項或其內
    容，是依首揭規定及說明，難謂上訴人已合法表明上訴理由
    ，其上訴自不能認為合法，應予駁回。
四、末按，法院為訴訟費用之裁判時，應確定其費用額，民事訴
    訟法第436條之19第1項定有明文，此依同法第436條之32第1
    項規定，於小額事件之上訴程序準用之。查上訴人提起本件
    上訴，既經駁回，則依卷存上訴人繳納第二審裁判費之收據
    以觀，上訴人應負擔之本件訴訟費用額確定為新台幣1,500
    元。
五、據上結論，本件上訴為不合法，依民事訴訟法第436條之32
    第1項、第2項、第436條之19第1項、第444條第1項前段、第
    95條、第78條，裁定如主文。
中    華    民    國    99    年    12    月    9     日
                     民事第三庭   審判長法  官 許秀芬
                                        法  官 黃佳琪
                                        法  官 謝慧敏
正本係照原本作成
本裁定不得抗告。
中    華    民    國    99    年    12    月    10    日
                                   書記官

司法院資訊處製作；財團法人民間司法改革基金會備份。
